臺灣高雄地方法院刑事判決　　　　　　　　　　　　　九十二年度重訴字第九九號
　　公　訴　人　臺灣高雄地方法院檢察署檢察官
　　被　　　告　丁○○
　　選任辯護人　林鴻駿律師
　　被　　　告　甲○○
　　選任辯護人　洪天慶律師
右列被告等因違反毒品危害防制條例案件，經檢察官提起公訴（九十二年度偵字第一
六六六一、一七一００、一九三九五號），本院判決如左：
    主  文
丁○○共同連續運輸第一級毒品，處無期徒刑，褫奪公權終身。扣案第一級毒品海洛
因粉末伍大包（合計淨重壹仟柒佰拾貳點參公克、包裝重參拾伍點零壹公克）及第一
級毒品海洛因粉末貳拾伍包（合計淨重伍仟零捌拾柒點陸公克、包裝重參佰拾玖點貳
參公克），均沒收銷燬之。圓柱狀潤髮乳空罐貳拾肆罐、磅秤、密度計各壹台、編號
一行動電話壹支（機身內序號為000000000000000號），均沒收。
甲○○共同連續運輸第一級毒品，處無期徒刑，褫奪公權終身。扣案第一級毒品海洛
因粉末伍大包（合計淨重壹仟柒佰拾貳點參公克、包裝重參拾伍點零壹公克）均沒收
銷燬之。
    事  實
一丁○○、甲○○二人均明知海洛因業經我國公告列為毒品危害防制條例第二條第二
  項之第一級毒品，不得非法持有或運輸，竟分別與不詳姓名、年籍綽號「阿國」、
  「吳仔」之成年男子（下稱「阿國」、「吳仔」）共同基於運輸第一級毒品海洛因
  之概括犯意聯絡，丁○○於民國九十二年五、六月間，受「阿國」之委託，同意以
  運輸一塊海洛因磚新臺幣（下同）二萬元之代價，替「阿國」運輸海洛因至其指定
  之地點，並約定由「阿國」撥打丁○○所使用之0000000000號行動電話
  門號連繫，丁○○遂於同年七月底某日，在台北縣板橋市○○路旁停車場，收受「
  阿國」所交付之二大袋物品，內含(1)以香煙盒包裝之海洛因樣品二小包（重量不詳
  ）、(2)以報紙包裹之海洛因粉末五大包（合計淨重一千七百十二點三公克、包裝重
  三十五點零一公克）、(3)海洛因粉末五大包、一小包、以圓柱狀潤髮乳罐夾藏之海
  洛因粉末十九罐（合計淨重五千零八十七點六公克、包裝重三百十九點二三公克）
  、圓柱狀潤髮乳空罐五罐、磅秤、密度計各一台等物，並先藏置於台北縣三重市○○路八０之三號住處；甲○○則於同年七月中旬，受「吳仔」之委託，同意以運輸
  一次海洛因五萬元之代價，替「吳仔」運輸海洛因至其指定之地點。同年八月五日
  下午二時許，丁○○依「阿國」之電話指示，將「阿國」所交付之以香煙盒包裝之
  海洛因樣品二小包，騎乘機車運輸至台北縣三重市○○路與中華路口；而甲○○亦
  依「吳仔」之電話指示，由不知情之呂長松（業經不起訴處分）駕駛其所租用車牌
  號碼七Ｗ─九二七三號自用小客車搭載甲○○前往上址，由甲○○向丁○○拿取以
  香煙盒包裝之海洛因樣品後，自行搭乘計程車運輸至台北縣板橋市○○路與雙十路
  口，交予在該處等候之不詳姓名、年籍之成年男子。同日下午三時三十分許，丁○○再依「阿國」之電話指示，將「阿國」所交付之以報紙包裹之海洛因粉末五大包
  （淨重一千七百十二點三公克、純質淨重一千二百五十一點零一公克），騎乘機車
  運輸至台北縣三重市○○路與中華路口；而甲○○亦依「吳仔」之電話指示，駕駛
  上開呂長松所租用之自用小客車搭載呂長松及不知情之侯玉雪（業經不起訴處分）
  前往上址，向丁○○拿取以報紙包裹之海洛因粉末五大包（淨重一千七百十二點三
  公克、純質淨重一千二百五十一點零一公克）後，於同日下午三時五十分許，在運
  輸至台北縣板橋市○○路與雙十路口途中，行經板橋市○○路與長江路口時，為法
  務部調查局南部機動工作組會同臺南縣警察局少年隊、高雄市警察局小港分局等專
  案小組人員當場查獲，在車內扣得以報紙包裹之海洛因粉末五大包（合計淨重一千
  七百十二點三公克、包裝重三十五點零一公克）。該專案小組人員又循線至台北縣
  三重市○○路八０之三號丁○○住處等候丁○○，嗣因丁○○撥打電話回家，得知
  該專案小組人員在家等候，遂於同日下午六時四十分許主動返家，該專案小組人員
  經丁○○之同意執行搜索，在丁○○住處查扣「阿國」所交付之海洛因粉末五大包
  、一小包、以圓柱狀潤髮乳罐夾藏之海洛因粉末十九罐（合計淨重五千零八十七點
  六公克、包裝重三百十九點二三公克）、圓柱狀潤髮乳空罐五罐、磅秤、密度計各
  一台、丁○○所有與「阿國」連繫運輸海洛因事宜之編號一行動電話一支（機身內
  序號為000000000000000號）及丁○○所有之夾鏈袋四包、安非他
  命吸食器二個、編號二、四之行動電話二支、編號三之行動電話一支（內含ＳＩＭ
  卡一張）等物，遂依法逮捕丁○○。
二案經法務部調查局南部地區機動工作組移送臺灣高雄地方法院檢察署檢察官，及臺
  南縣警察局移送臺灣臺南地方法院檢察署檢察官呈請臺灣高等法院檢察署令轉臺灣
  高雄地方法院檢察署檢察官偵查起訴。
    理  由
壹、程序部分
一按案件由犯罪地或被告住所、居所或所在地之法院管轄，刑事訴訟法第五條第一項
  定有明文。又所謂「被告所在地」，乃指被告起訴當時所在之地而言，且以起訴時
  為準，至其所在之原因，無論自由或出於強制皆所不問，業經司法院院解字第三八
  二五號、院字第一二四七號著有解釋。本件上訴人粘○仁經臺灣台東地方法院檢察
  署檢察官向第一審法院提起公訴，於民國八十六年一月十日繫屬時，係羈押於臺灣
  台東看守所綠島分舍，此有卷附資料可稽，依上開說明，第一審法院及原審法院自
  有管轄權。至於本案羈押程序是否妥適，乃屬另一問題。上訴意旨指摘原審就本案
  無管轄權云云，自非可採（最高法院八十七年度台上字第三０六三號判決要旨參照
  ）。查本件被告丁○○、甲○○係於九十二年八月五日，分別在台北縣板橋市○○
  路與長江路口及三重市○○路八０之三號，經法務部調查局南部地區機動工作組人
  員逮捕後，移送臺灣高雄地方法院檢察署偵辦，並經該署檢察官向本院聲請羈押，
  由本院於同年八月六日依刑事訴訟法第十四條規定為急速處分，裁定被告二人均羈
  押於臺灣高雄看守所，被告二人嗣經檢察官提起公訴，於同年十月二日繫屬於本院
  時，均仍羈押於臺灣高雄看守所，依前揭判決要旨，本院就本件自有管轄權，被告
  丁○○之辯護人認本院無管轄權，尚有誤會。
二按訊問被告，應全程連續續錄音；必要時，並應全程連續錄影。但有急迫情況且經
  記明筆錄者，不在此限。筆錄內所載之被告陳述與錄音或錄影之內容不符者，除有
  前項但書情形外，其不符之部分，不得作為證據，刑事訴訟法第一百條之一定有明
  文。查本件被告甲○○於九十二年八月六日在高雄市警察局小港分局接受法務部調
  查局南部地區機動工作組人員詢問之第二次調查筆錄、同年八月二十日在高雄市警
  察局小港分局接受該組人員詢問之詢問筆錄及同年九月十日在法務部調查局南部地
  區機動工作組接受該組人員詢問之調查筆錄，經本院分別於九十二年十二月十七日
  當庭勘驗九十二年八月六日詢問時之錄音帶、同年八月二十日詢問時之錄音ＣＤ，
  及於九十三年一月六日當庭勘驗九十二年九月十日詢問時之錄影帶結果，此三份筆
  錄內所載被告甲○○之陳述與錄音、錄影內容多所不符，有本院九十二年十二月十
  七日及九十三年一月六日之勘驗筆錄各一份在卷可佐，依上開規定，應認此三份筆
  錄與錄音內容不符部分無證據能力。
三按被告以外之人於審判外之言詞或書面陳述，除法律有規定者外，不得作為證據；
  被告以外之人於檢察事務官、司法警察官或司法警察調查中所為之陳述，與審判中
  不符時，其先前之陳述具有較可信之特別情況，且為證明犯罪事實存否必要者，得
  為證據；被告以外之人於偵查中向檢察官所為之陳述，除顯有不可信之情況者外，
  得為證據，刑事訴訟法第一百五十九條第一項、第一百五十九條之二、第一五十九
  條之一第二項分別定有明文。本院於審判程序依職權調查同案被告呂長松、侯玉雪
  二人於法務部調查局南部地區機動工作組人員詢問時及檢察官偵查中之陳述時，經
  被告甲○○之辯護人聲明異議，認檢察官未將該部分證據資料列入證據清單，而不
  得作為本案之證據方法。經查，同案被告呂長松、侯玉雪二人於法務部調查局南部
  地區機動工作組人員詢問時之陳述，屬被告甲○○、丁○○以外之人於審判外之陳
  述，又因同案被告呂長松、侯玉雪二人嗣後未於審判中到庭作證，而無從依刑事訴
  訟法第一百五十九條之二之例外規定，比較渠等先前於法務部調查局南部地區機動
  工作組人員詢問時之陳述，是否與審判中不符，而具有較可信之特別情況，依刑事
  訴訟法第一百五十九條第一項規定，應認無證據能力。至於同案被告呂長松、侯玉
  雪二人於偵查中向檢察官所為之陳述，辯護人既未提出依該陳述作成之客觀條件及
  環境，有何顯有不可信之情況，依刑事訴訟法第一百五十九條之一第二項規定，應
  認有證據能力。
貳、實體部分
一被告丁○○部分：
(一)右揭被告丁○○先後二次運輸「阿國」所交付之以香煙盒包裝之海洛因樣品二小包
  （重量不詳）及以報紙包裹之海洛因五大包（淨重一千七百十二點三公克、純質淨
  重一千二百五十一點零一公克）至台北縣三重市○○路與中華路口交付予同案被告
  甲○○等犯罪事實，業據被告丁○○於九十二年八月六日、同年八月二十日法務部
  調查局南部地區機動工作組人員詢問、同年八月六日檢察官訊問時及本院審理中均
  坦承不諱，核與同案被告甲○○供述在上址收受被告丁○○所交付之物品等語相符
  ，並有在被告甲○○所駕駛之車內查扣之以報紙包裹之白粉五大包，與在被告丁○○住處查扣「阿國」所交付之白粉五大包、一小包、以圓柱狀潤髮乳罐夾藏之白粉
  十九罐、圓柱狀潤髮乳空罐五罐、磅秤、密度計各一台等物扣案可證，及扣案物照
  片四幀附卷可稽。再者，上開在被告甲○○車內查扣之白粉五大包經送驗結果，均
  含第一級毒品海洛因成分，合計淨重一千七百十二點三公克（包裝重三十五點零一
  公克），純度百分之七三點零六，純質淨重一千二百五十一點零一公克；而在被告
  丁○○住處查扣之白粉五大包、一小包及以圓柱狀潤髮乳罐夾藏之白粉十九罐，合
  計白粉二十五包，經送驗結果，均含第一級毒品海洛因成分，其中十二包合計淨重
  二千一百八十四點二公克（包裝重一百九十四點七七公克），純度百分之七六點六
  二，純質淨重一千六百七十三點五三公克，另十三包合計淨重二千九百零三點四公
  克（包裝重一百二十四點四六公克），純度淨重二千一百六十六點五二公克，分別
  有法務部調查局九十二年九月五日調科壹字第二二００一五八九六、000000
  000、000000000號鑑定通知書各一份附卷可稽。另在被告丁○○住處
  查扣之行動電話四支，業經被告丁○○於本院九十三年三月三日審理中當庭指認其
  中編號一之行動電話（機身內序號為000000000000000號），係其
  所有供與「阿國」連繫運輸海洛因事宜所用之物。再依本院所調取0000000
  000號行動電話門號於九十二年七、八月間之通聯紀錄顯示，上開門號自九十二
  年七月二十七日起至同年八月五日被告丁○○遭逮捕前止，均插卡於上開編號一之
  行動電話內使用，足認被告丁○○係以上開編號一之行動電話，插卡使用0000
  000000號行動電話門號之ＳＩＭ卡，與「阿國」連繫運輸海洛因事宜之事實
  。綜上論述，被告丁○○前揭自白與事實相符，應堪採為論罪之依據，則被告丁○○右揭與「阿國」共同運輸第一級毒品海洛因之犯行，堪以認定。
二被告甲○○部分
(一)訊據被告甲○○固坦承右揭依「吳仔」指示，至台北縣三重市○○路與中華路口，
  向同案被告丁○○拿取香煙盒一個，運送至台北縣板橋市○○路與雙十路口，交予
  在該處等候之不詳姓名、年籍之成年男子，不久，又依「吳仔」指示，至台北縣三
  重市○○路與中華路口，向同案被告丁○○拿取以報紙包裹之物品，在運送至台北
  縣板橋市○○路與雙十路口途中，為法務部調查局南部地區機動工作組人員查獲等
  事實，惟矢口否認有何運輸第一級毒品海洛因之犯意，辯稱：不知代為運送之物品
  係海洛因云云。
(二)經查：
(1)右揭被告甲○○依「吳仔」指示，由不知情之呂長松駕駛其所租用之自用小客車搭
  載被告甲○○至台北縣三重市○○路與中華路口，向同案被告丁○○拿取香煙盒一
  個後，由被告甲○○自行搭乘計程車運送至台北縣板橋市○○路與雙十路口，交予
  在該處等候之不詳姓名、年籍之成年男子，不久，被告甲○○又依「吳仔」指示，
  駕駛上開自用小客車搭載呂長松及不知情之侯玉雪至台北縣三重市○○路與中華路
  口，向同案被告丁○○拿取以報紙包裹之物品，在運送至台北縣板橋市○○路與雙
  十路口途中，為法務部調查局南部地區機動工作組人員查獲等情，業據被告甲○○
  於本院審理中供述在卷；核與同案被告丁○○於法務部調查局南部地區機動工作組
  人員詢問時、檢察官偵查中及本院審理中之供述、同案被告呂長松、侯玉雪於檢察
  官偵查中之供述均相符；並有以報紙包裹之白粉五大包扣案可證；且上開白粉經送
  驗結果，均含第一級毒品海洛因成分，合計淨重一千七百十二點三公克（包裝重三
  十五點零一公克），純度百分之七三點零六，純質淨重一千二百五十一點零一公克
  ，亦有法務部調查局九十二年九月五日調科壹字第二二００一五八九六號鑑定通知
  書一份附卷可稽，足認被告甲○○此部分自白與事實相符，應堪採為論罪之依據。
(2)被告甲○○雖辯稱不知代為運送之物品係海洛因云云，惟其於九十二年八月六日本
  院審理檢察官聲請羈押時供稱：他之前告訴我，要我幫忙載「查某」，就是指四號
  海洛因，他說有賺錢就會分給我，但沒有說詳細的價碼，我那天也不知道他那麼快
  就要我去載運，所以那天我是臨時去的等語，及供稱：我以前在北投賣蝦子時，他
  是來向我買蝦子時認識的，後來在九十二年三、四月間與他在三重市碰到面，聊到
  近況，他知道我現在經濟情況不好，他就說要我幫他載運海洛因，並說會給我報酬
  等語。且於本院九十二年十月二十四日準備程序中又供稱：我承認是「吳仔」叫我
  去運送，但我沒有拿到錢，我後來知道載的是海洛因，第一次載的時候不知道是海
  洛因，第二次知道是海洛因等語。參照被告甲○○於同日供稱：被查獲那天的兩次
  都沒有拿到錢，七月份時也沒有拿到錢等語，及於九十二年十月三日本院裁定羈押
  前訊問時供稱：（問：何時認識「吳仔」？）去年在菜市場認識的。五月時他先叫
  我幫他載「女人」，當時我不知道那是指海洛因，我以為是大陸妹，他跟我約定載
  一次五萬元．．．（問：是否七月底就叫你去板橋市○○路○段載東西？）是，他
  說去那裡，有人會丟東西給我，我拿到東西後，依他指示載去板橋萬板橋下公園，
  將東西丟在紅磚道上等語。足見被告於本院九十二年十月二十四日準備程序中所供
  「第一次」載的時候不知道是海洛因等語，係指九十二年七月間至台北縣板橋市○○路○段替「吳仔」載運物品至同市萬板大橋下公園之事，其所供「第二次」知道
  是海洛因等語，則係指九十二年八月五日遭查獲當天先後替「吳仔」至台北縣三重
  市○○路與中華路口接運以香煙盒包裝之海洛因樣品及以報紙包裹海洛因粉末五大
  包至板橋市○○路與雙十路口之事。綜上所述，「吳仔」於九十二年五月間與被告
  甲○○約定載運一次「女人」之代價為五萬元，而被告甲○○在九十二年八月五日
  先後二次依「吳仔」指示運送海洛因時，既已知悉「吳仔」所稱「女人」即海洛因
  之代號，仍代為運送，足認被告甲○○與「吳仔」有運輸海洛因之犯意聯絡及行為
  分擔甚明，所辯不知代為運送之物品係海洛因云云，顯係事後卸責之詞，不足採信
  。至被告甲○○供稱「吳仔」即乙○○乙節，經證人乙○○於本院九十三年三月三
  日審理中作證時否認指示被甲○○運輸海洛因乙節，且本院亦查無其他積極證據足
  認證人乙○○確係指示被告甲○○運輸海洛因之人，尚難僅憑被告甲○○之供詞遽
  認證人乙○○係指示被告甲○○運輸海洛因之「吳仔」。另關於被告甲○○所供九
  十二年七月間至台北縣板橋市○○路一段替「吳仔」載運物品至同市萬板大橋下公
  園乙節，除被告甲○○之供述外，並無其他積極證據佐證被告甲○○此部分亦涉犯
  運輸第一級毒品海洛因之犯行，檢察官亦未就此部分提起公訴，附此敘明。
(3)綜上論述，被告甲○○右揭與「吳仔」共同運輸第一級毒品海洛因之犯行，亦堪認
  定。
三按海洛因為毒品危害防制條例第二條第二項第一項第一款之第一級毒品，不得非法
  持有或運輸。次按運輸毒品罪祇以所運輸之毒品已實施運送為已足，並非以運扺目
  的地為完成犯罪之要件，換言之，區別該罪既遂、未遂之依據，應以已否起運為準
  ，既已起運，構成該罪之輸送行為即已完成，不以達到目的地為既遂條件，最高法
  院九十二年度台上字第三０九六號判決要旨參照。是核被告丁○○、甲○○所為，
  均係犯毒品危害防制條例第四條第一項之運輸第一級毒品罪。公訴人雖認被告丁○○係犯毒品危害防制條例第四條第一項之販賣第一級毒品罪嫌，惟查，被告丁○○
  固於九十二年八月六日在法務部調查局南部地區機動工作組接受該組人員詢問時供
  稱：我係於去年底在我的工作處所「桂花園茶藝館」工作時認識「阿國」，但是我
  並不知道他的真實姓名，當時他即要求我擔任交通，代為發送海洛因毒品給買家等
  語，及於同年八月二十日在高雄市警察局小港分局接受法務部調查局南部地區機動
  工作組人員詢問時供稱：我聽「阿國」電話指示若有買主準備購買時，我再拿至指
  定地點交貨．．．該批毒品除曾販售予甲○○外，並未販售予任何人．．．若交易
  成功阿國會給我每包兩萬元代價．．．幾個月前「阿國」約我到外面密談，要我負
  責運送毒品予買主等語。然其於本院審理中堅詞否認有何販賣第一級毒品之犯行，
  辯稱：伊只有依「阿國」指示將海洛因拿到某個地方交給某個人，「阿國」沒有告
  訴伊用途，不知「阿國」是否要販賣等語，且被告丁○○先後二次將海洛因運輸至
  台北縣三重市○○路與中華路口交付予被告甲○○，均未向被告甲○○收取金錢，
  業據被告二人供述在卷，本院亦查無其他補強證據足證被告丁○○與「阿國」有販
  賣海洛因之犯意聯絡，自不能僅憑被告丁○○前開九十二年八月六日及同年八月二
  十日之供述，遽為不利被告丁○○之認定，公訴意旨漏未斟酌此點，而認被告丁○○係犯毒品危害防制條例第四條第一項之販賣第一級毒品罪嫌，尚有未洽。被告丁○○、甲○○就上開犯行，分別與「阿國」及「吳仔」有犯意聯絡及行為分擔，皆
  為共同正犯。被告二人持有第一級毒品海洛因之低度行為，為其運輸第一級毒品海
  洛因之高度行為所吸收，不另論罪。被告二人先後二次運輸第一級毒品海洛因，均
  時間緊接，所犯係構成要件相同之罪，顯各係基於概括之犯意為之，為連續犯，均
  應依刑法第五十六條之規定論以一罪。又毒品危害防制條例第十七條所稱供出毒品
  來源得以減輕其刑之規定，並不包括共犯在內，何況本案相關之共犯「吳仔」、「
  阿國」等人亦未經破獲，自不得依該規定減輕被告二人之刑。再者，刑法第五十九
  條所定酌量減輕其刑，必須犯罪有特殊之原因與環境等，在客觀上足以引起一般同
  情，認為即予以宣告法定低度刑猶嫌過重者，始有其適用（最高法院四十五年台上
  字第一一六五號判例要旨參照），本件被告丁○○受託運輸之海洛因（含已交付被
  告甲○○及在住處被查獲之海洛因）合計淨重高達六千七百九十九點九公克，而被
  告甲○○所運輸之海洛因合計淨重亦高達一千七百十二點三公克，數量甚鉅，且二
  人係因貪圖不法報酬而為本件犯行，在客觀上難謂足以引起一般人之同情，自亦不
  得援用上開規定減刑，均附此敘明。爰審酌目前國內毒品施用氾濫日益嚴重，被告
  二人雖無前科，有臺灣高等法院被告全國前案紀錄表各一份在卷足按，惟被告二人
  所運輸之海洛因，數量甚鉅，如經轉售流入社會，對國人之身體健康、家庭及社會
  所生危害至深且鉅，且被告二人係為牟一己私利而為本件犯行，被告丁○○犯後坦
  承犯行，態度尚佳，被告甲○○犯後猶飾詞卸責等一切情狀，各量處無期徒刑，併
  依刑法第三十七條第一項規定，宣告褫奪公權終身。
四按沒收為從刑之一種，具有刑罰及保安處分之性質，且與主刑有其從屬關係，如行
  為後僅沒收之從刑規定有所更易，主刑並未修正時，則沒收部分固不生比較問題，
  依從新之原則，皆應適用修正後之法律（最高法院八十七年度台上字第二五九七號
  判決及八十八年度第一次刑事庭會議決議(二)參照）。查九十三年一月九日修正施行
  之毒品危害防制條例第十八條第一項增列查獲之第三、四級毒品及製造或施用毒品
  之器具，無正當理由擅自持有者，均予沒入銷燬之規定，而同條例第十九條則未修
  正，先予敘明。又按刑罰法令關於沒收之規定，兼採職權沒收主義與義務沒收主義
  。職權沒收，係指法院就屬於被告所有，供犯罪所用、預備用或因犯罪所得之物，
  仍得本於職權斟酌是否宣告沒收，例如刑法第三十八條第一項第二款、第三款、第
  三項前段等規定屬之。義務沒收，則又可分為絕對義務沒收與相對義務沒收。前者
  指凡法條有：「不問屬於犯人與否，沒收之」之特別規定者屬之，法院就此等物品
  是否宣告沒收，並無斟酌餘地，除已證明滅失者外，不問屬於犯人與否或有無查扣
  ，均應宣告沒收，例如刑法第三十八條第一項第一款、第二項、第二百條、第二百
  零五條、第二百零九條、第二百十九條、第二百六十六條第二項、毒品危害防制條
  例第十八條第一項前段等規定屬之；後者，供犯罪所用、預備用或因犯罪所得，以
  屬於被告所有者為限，始應予以沒收，例如毒品危害防制條例第十九條第一項前段
  是（最高法院九十二年度台非字第二九七號判例參照）。在被告甲○○所駕駛之車
  內查扣之海洛因粉末五大包（合計淨重一千七百十二點三公克、包裝重三十五點零
  一公克），及在被告丁○○住處查扣之海洛因粉末五大包、一小包、以圓柱狀潤髮
  乳罐夾藏之海洛因粉末十九包（合計淨重五千零八十七點六公克、包裝重三百十九
  點二三公克），包裝袋與毒品不能分離，均屬查獲之第一級毒品，爰依新修正毒品
  危害防制條例第十八條第一項前段之規定，不問屬於犯人與否，均沒收銷燬之，至
  因鑑驗耗失之海洛因，自無庸沒收銷燬。在被告丁○○住處查扣之海圓柱狀潤髮乳
  空罐二十四罐、磅秤、密度計各一台，係共犯「阿國」所有，供被告丁○○分裝及
  便利夾帶海洛因所用之物；而編號一行動電話一支（機身內序號為0000000
  00000000號），則係被告丁○○所有，供被告丁○○與「阿國」連繫運輸
  海洛因事宜所用之物，均係供犯罪所用之物，爰依同條例第十九條第一項規定宣告
  沒收。未扣案之被告丁○○與「阿國」連繫運輸海洛因事宜所用之0000000
  000號行動電話門號ＳＩＭ卡，登記之用戶名稱為林佩怡，寄帳地址為台北縣三
  重市○○○路一四四巷五弄六號，有上開門號之通聯紀錄可參，並無證據證明為被
  告丁○○或「阿國」所有；另在被告丁○○住處查扣之夾鏈袋四包、安非他命吸食
  器二個、編號二、四之行動電話二支、編號三之行動電話一支（內含ＳＩＭ卡一張
  ）等物，亦無證據足認與被告丁○○本件運輸海洛因犯行有關；又被告丁○○運輸
  海洛因所騎乘之機車，並無證據足認係被告丁○○所有之物，而被告甲○○運輸海
  洛因所駕駛之車牌號碼七Ｗ─九二七三號自用小客車則係同案被告呂長松所租用之
  車，亦非被告甲○○所有之物，爰均不另為沒收之諭知。
據上論結，應依刑事訴訟法第二百九十九條第一項前段、毒品危害防制條例第四條第
一項、修正後第十八條第一項前段、第十九條第一項前段、刑法第十一條、第二十八
條、第五十六條、第三十七條第一項，判決如主文。
本案經檢察官丙○○到庭執行職務。
中      華      民      國    九十三    年      三      月     十七     日
                                臺灣高雄地方法院刑事庭
                                    審判長法  官 黃三友
                                          法  官 涂裕洪
                                          法  官 王雅苑
右正本證明與原本無異。
如不服本判決，應於判決送達後十日內，向本院提出上訴狀。
                                          書記官 黃琬婷
中      華      民      國    九十三    年      三      月     十七     日
附錄法條：
毒品危害防制條例第四條
製造、運輸、販賣第一級毒品者，處死刑或無期徒刑；處無期徒刑者，得
併科新臺幣一千萬元以下罰金。
